臺灣士林地方法院民事裁定
110年度消債清字第97號
債  務  人  陳秝旗（原名：陳莉）
代  理  人  連睿鈞律師(法扶律師)
上列債務人聲請清算事件，本院裁定如下：
    主  文
債務人陳秝旗（原名：陳莉）自中華民國一百一十一年四月二十
八日十七時起開始清算程序。
命司法事務官進行本件清算程序。
    理  由
一、按債務人不能清償債務或有不能清償之虞者，於法院裁定開
    始更生程序或許可和解或宣告破產前，得依消債條例所定清
    算程序，向法院聲請清算，此觀消費者債務清理條例（下稱
    消債條例）第3條、第80條規定自明。又法院開始清算程序
    之裁定，應載明其年、月、日、時，並即時發生效力；法院
    裁定開始更生或清算程序後，得命司法事務官進行更生或清
    算程序；必要時得選任律師、會計師或其他適當之自然人或
    法人一人為監督人或管理人，消債條例第83條第1項、第16
    條第1項亦各有明文。
二、聲請意旨略以：伊有不能清償債務情事，前已向法院聲請與
    最大債權金融機構調解，惟調解不成立。又伊未經法院裁定
    開始更生程序或許可和解或宣告破產，爰依法聲請清算等語
    。
三、經查，債務人所主張之上開事實，有財團法人金融聯合徵信
    中心當事人綜合信用報告之協商前置專用債權人清冊【見本
    院110年度司消債調字第139號卷（下稱消債調卷）第16至18
    頁】、民國107、108、109年度綜合所得稅各類所得資料清
    單及全國財產稅總歸戶財產查詢清單（見消債調卷第19至21
    頁，本院卷第40頁）、銀行與郵局存摺交易明細（見消債調
    卷第22至24頁，本院卷第53至55頁）、調解不成立證明書（
    見消債調卷第125頁）、債務人全戶戶籍謄本（見本院卷第3
    8頁）、中華民國人壽保險商業同業公會保險業通報作業資
    訊系統資料查詢結果表（見本院卷第44、45頁）、集保戶往
    來參加人明細資料表（見本院卷第48至52頁）、勞工保險被
    保險人投保資料表（見本院卷第56、57頁）可稽，堪信為真
    實。徵諸債務人現年42歲（見本院卷第38頁），目前無業，
    僅曾於109年擔任兼職看護，自同年3月起至同年11月止之收
    入共計新臺幣（下同）15萬5,000元（見消債調卷第6頁，本
    院卷第36頁），其餘生活費用乃由家人協助支應（見本院卷
    第79頁），其名下僅有中國人壽保險股份有限公司之保險解
    約金244元（見本院卷第68頁），然依其債權人陳報債務人
    之債務總額已達725萬2,867元（計算式：86萬1,845元＋49萬
    4,250元＋154萬6,732元＋15萬1,702元＋36萬4,997元＋57萬9,0
    60元＋16萬2,991元＋27萬6,460元＋50萬2,571元＋140萬1,004
    元＋22萬3,314元＋31萬1,316元＋30萬545元＋5萬2,075元＋2萬4
    ,005元＝725萬2,867元，見消債調卷第46、47、50、52、56
    、59、68、74、75、79、85、87、89、95頁）觀之，足認債
    務人之財產、勞力、信用確不能清償全部債務。此外，復查
    無消債條例第6條第3項、第8條或第82條第2項所定駁回清算
    聲請之事由，是債務人聲請清算，應屬有據。爰依首揭規定
    ，裁定開始本件清算程序，並命司法事務官進行本件清算程
    序。
四、爰裁定如主文。
中　　華　　民　　國　　111 　年　　 4　　月　　28　　日
                  民事第一庭  法  官  黃筠雅
以上正本係照原本作成。
本件裁定不得抗告。
中　　華　　民　　國　　111 　年　　4 　　月　　28　　日
                              書記官  陳芝箖